ACORDAO-COMPLETO-2357493

ACÓRDÃO DE RELAÇÃO

ACÓRDÃO DE RELAÇÃO 3994/2019 ATA 20/2019 - SEGUNDA CÂMARA

Acórdão 3994/2019-TCU-Segunda Câmara
VISTO, relacionado e discutido estes autos de Aposentadorias, de ex-servidores da Fundação Instituto Brasileiro de Geografia e Estatística, encaminhados a este Tribunal para apreciação na forma dos arts. 2º, caput e inciso II, e 4º, caput, da Instrução Normativa - TCU 78/2018.
Considerando que o cruzamento com o sistema Sisac comprova que houve falecimento do interessado (a) , exclusão por falta de recadastramento há mais de um ano ou reversão da concessão, situações cujo registro implica a cessação de efeitos financeiros; e
Considerando o parecer do Ministério Público junto a este Tribunal;
ACORDAM os Ministros do Tribunal de Contas da União, diante das razões expostas pelo Relator, e com fulcro nos arts. 1º, inciso V, e 39, inciso II, ambos da Lei 8.443, de 16 de julho de 1992, c/c os  1º,  inciso VIII; 17, inciso III; 143, inciso II e 259, inciso II, do Regimento Interno/TCU, em:
Considerar prejudicada a apreciação de mérito dos atos a seguir discriminados, por perda de objeto,  tendo em vista a Reversão na Base Sisac do ato de Andre Luiz de Pierre, e o  falecimento dos demais interessados, conforme dispõe o art. 7º da Resolução TCU nº 206/2007, alterada pela Resolução 237/2010 c/c 260, § 5º, do Regimento Interno do Tribunal de Contas da União.
1. Processo TC-Processo 011.400/2019-6 (APOSENTADORIA) 
	1.1. Interessados: Aldo Jorge Alves da Silva (XXX.596.494-XX) ; Andre Luiz de Pierre (XXX.731.698-XX) ; Antonio Gregorio Azevedo Filho (XXX.183.204-XX) ; Antonio Gregorio Azevedo Filho (XXX.183.204-XX) ; Antônio Gregório de Azevedo Filho (XXX.183.204-XX) ; Carlos Alberto Santos Oliva (XXX.791.107-XX) ; Clea Bou$as (XXX.622.657-XX) ; Clovis Cruvinel da Silva (XXX.002.311-XX) ; Creimar José de Souza (XXX.548.047-XX) ; Cristiane Leandro dos Santos (XXX.447.997-XX) ; Cristiane Leandro dos Santos (XXX.447.997-XX) ; Debora Moscoso Pereira (XXX.408.047-XX) ; Edgar Augusto de Souza Dias (XXX.041.807-XX) ; Edverges Ramos de Albuquerque (XXX.225.815-XX) ; Francisco Carlos Coi Soares (XXX.336.320-XX) ; Francisco Poliocarpo Pereira (XXX.040.903-XX) ; Francisco de Souza Filho (XXX.202.437-XX) ; Genilda da Silva Rodrigues (XXX.999.887-XX) ; Hudson Luiz Lopes (XXX.230.457-XX) ; Inez Ribeiro Costa (XXX.308.677-XX) 
	1.2. Órgão/Entidade: Fundação Instituto Brasileiro de Geografia e Estatística
	1.3. Relator: Ministro Raimundo Carreiro
	1.4. Representante do Ministério Público: Procurador Júlio Marcelo de Oliveira
	1.5. Unidade Técnica: Secretaria de Fiscalização de Pessoal (SEFIP) .
	1.6. Representação legal: não há.
	1.7. Determinações/Recomendações/Orientações: não há.

Segunda Câmara

Aldo Jorge Alves da Silva (XXX.596.494-XX); Andre Luiz de Pierre (XXX.731.698-XX); Antonio Gregorio Azevedo Filho (XXX.183.204-XX); Antonio Gregorio Azevedo Filho (XXX.183.204-XX); Antônio Gregório de Azevedo Filho (XXX.183.204-XX); Carlos Alberto Santos Oliva (XXX.791.107-XX); Clea Bou$as (XXX.622.657-XX); Clovis Cruvinel da Silva (XXX.002.311-XX); Creimar José de Souza (XXX.548.047-XX); Cristiane Leandro dos Santos (XXX.447.997-XX); Cristiane Leandro dos Santos (XXX.447.997-XX); Debora Moscoso Pereira (XXX.408.047-XX); Edgar Augusto de Souza Dias (XXX.041.807-XX); Edverges Ramos de Albuquerque (XXX.225.815-XX); Francisco Carlos Coi Soares (XXX.336.320-XX); Francisco Poliocarpo Pereira (XXX.040.903-XX); Francisco de Souza Filho (XXX.202.437-XX); Genilda da Silva Rodrigues (XXX.999.887-XX); Hudson Luiz Lopes (XXX.230.457-XX); Inez Ribeiro Costa (XXX.308.677-XX)

RAIMUNDO CARREIRO

não há.

Procurador Júlio Marcelo de Oliveira

APOSENTADORIA (APOS)

Secretaria de Fiscalização de Pessoal (SEFIP).